【裁判字號】    95,易,1469
【裁判日期】    950906
【裁判案由】    傷害等
【裁判全文】
臺灣高雄地方法院刑事判決              95年度易字第1469號
公  訴  人  臺灣高雄地方法院檢察署檢察官
被      告  乙○○
被      告  丙○○
                      號
被      告  甲○○
上列被告因傷害等案件，經檢察官聲請簡易判決處刑（95年度偵
字第19366 號），本院認不應以簡易判決處刑，改以通常程序判
決如下：
    主  文
本件公訴不受理。
    理  由
一、公訴意旨係以：被告乙○○與丙○○原為男女朋友關係，被
    告丙○○於民國95年7 月7 日0 時許，在高雄市前金區○○○ 路375 號303 室，因細故與被告乙○○發生爭執，竟基於
    毀損他人財物之犯意，以腳踹壞被告乙○○住處大門，足生
    損害於被告乙○○，旋夥同被告甲○○無故侵入上址被告乙○○住處後，又共同均基於傷害人身體之犯意聯絡，分持鐵
    鎚、鋁條毆打被告乙○○，被告乙○○亦不甘示弱，亦基於
    傷害人身體之犯意，持剪刀毆打被告丙○○、甲○○，致被
    告乙○○受有前胸、背部、右上肢多處擦傷等傷害。被告丙○○受有左手腕多處擦傷等傷害。被告甲○○受有左側顏面
    多處擦傷等傷害，並扣得鋁條1 支、鐵鎚1 把、剪刀1 把，
    因認被告乙○○所為係犯刑法第277 條第1 項傷害罪嫌；被
    告丙○○所為係犯刑法第306 條第1 項之無故侵入住宅罪嫌
    、同法第277 條第1 項之傷害罪嫌、同法第354 條毀損罪嫌
    ；被告甲○○所為係犯刑法第306 條第1 項之無故侵入住宅
    罪嫌、同法第277 條第1 項之傷害罪嫌。
二、按告訴乃論之罪，告訴人於第一審辯論終結前，得撤回其告
    訴；又告訴經撤回者，法院應諭知不受理之判決，刑事訴訟
    法第238條第1項，及第303條第3 款定有明文。
三、本件被告乙○○因傷害案件；被告丙○○因無故侵入住宅、
    傷害、毀損案件；被告甲○○因無故侵入住宅、傷害案件，
    經檢察官提起公訴，認被告等人分別係犯刑法第277 條第1
    項之傷害罪、同法第306 條第1 項之無故侵入住宅罪暨同法
    第354 條毀損罪。茲依刑法第287 條前段、同法第308 條第
    1 項、同法第357條規定，上開刑罰規定，均須告訴乃論。
    茲據告訴人於本院審理中，均聲請撤回其告訴（見本院95年
    8 月31日訊問筆錄），揆諸前開說明，爰不經言詞辯論，逕
    為諭知不受理之判決。
據上論斷，應依刑事訴訟法第303條第3款、第307條，判決如主
文。
中    華    民    國    95    年    9     月    6     日
                  刑事第十二庭  審判長法官  施柏宏
                                      法官  林書慧
                                      法官  黃宗揚
以上正本證明與原本無異。
如不服本判決，應於送達後10日內，向本院提出上訴狀。
中    華    民    國    95    年    9     月    6     日
                                     書記官  王壹理


司法院資訊處製作；財團法人民間司法改革基金會備份。
